臺灣板橋地方法院民事裁定　　　　　　 100年度簡抗字第30號
抗　告　人　楊等
訴訟代理人　楊再呈
相　對　人　楊建男
上列當事人間因返還土地所有權狀事件，抗告人對於本院中華民
國100 年9 月9 日板橋簡易庭100 年度板簡字第1404號裁定提起
抗告，本院裁定如下：
    主  文
抗告駁回。
抗告費用由抗告人負擔。
    理  由
一、按「訴訟標的之價額，由法院核定。核定訴訟標的之價額，
    以起訴時之交易價額為準；無交易價額者，以原告就訴訟標
    的所有之利益為準。法院因核定訴訟標的之價額，得依職權
    調查證據。第一項之核定，得為抗告」、「訴訟標的之價額
    不能核定者，以第466 條所定不得上訴第三審之最高利益額
    數加十分之一定之。」民事訴訟法第77條之1 、同條之12分
    別定有明文。是關於訴訟標的價額之核定屬得抗告者，但關
    於法院以核定之訴訟標的價額計算裁判費並命當事人補繳（
    徵收）裁判費之裁定，則屬訴訟進行中所為之裁定，並無得
    抗告之明文，自屬不得抗告。又返還土地所有權狀之訴，係
    以土地所有權狀之返還請求權為訴訟標的，所有權狀係作財
    產證明之用，其返還請求權之價額，應斟酌原告因返還所有
    權狀可受利益之客觀價額定之，有最高法院78年度台抗字第
    242 號裁定意旨可資參照。
二、抗告意旨略以：伊起訴請求相對人返還土地所有權狀，蓋所
    有權狀並非有價證券，只是證明書，所以應無任何價值，屬
    非因財產權之起訴。原裁定以該部分訴訟標的價額不能核定
    ，且係財產權之起訴，而核定訴訟標的價額為新臺幣（下同
    ）165 萬元，自有未合，爰提起抗告請求廢棄原裁定，並應
    返還抗告人多繳納之14335 元等語。
三、經查，本件抗告人對相對人起訴，係聲明：「被告（即相對
    人）應返還原告（即抗告人）土地所有權狀。」（見起訴狀
    記載），而該項聲明部分，抗告人並未陳明其訴訟標的之價
    額，經原法院裁定命抗告人於十日內補正陳報抗告人因返還
    所有權狀而可受利益之客觀價額，該項裁定業已送達抗告人
    （見100 年度板簡字第1404號卷第4 頁），然查迄今抗告人
    均未陳報之或提出土地登記謄本或任何資料以供法院核定訴
    訟標的之價額，從而，應屬訴訟標的之價額不能核定者，依
    民事訴訟法第77條之12規定，應以民事訴訟法第466 條所定
    不得上訴第三審之最高利益額數加十分之一以定之，準此，
    原裁定核定本件訴訟標的價額為165 萬元，尚無不合。至抗
    告人另主張所有權狀只是證明書，無任何價值，應屬非因財
    產權之起訴云云，揆諸首揭說明，土地所有權狀係作財產證
    明之用，請求返還土地所有權狀之訴自屬因財產權之起訴甚
    明，抗告人上揭主張，顯係誤會，亦無可採。綜上，本件抗
    告為無理由，應予駁回。
四、據上論結，本件抗告為無理由，依民事訴訟法第436 條之1
    第3 項、第495 條之1 第1 項、第449 條第1 項、第95條、
    第78條，裁定如主文。
中    華    民    國   100    年    10    月    13    日
                  民事第三庭  審判長法  官  陳財旺
                                    法  官  林錫凱
                                    法  官  吳金芳
右正本證明與原本無異。
本裁定不得抗告。
中    華    民    國   100    年    10    月    14    日
                                    書記官  湯景富